臺灣臺北地方法院交通事件裁定　　　　　96年度交聲字第49號
原處分機關　臺北市交通事件裁決所
即受處分人　甲○○
上列異議人即受處分人因違反道路交通管理處罰條例案件，對於
臺北市交通事件裁決所於96年1月3日所為之處分（原處分案號：
北市裁二字第裁22-A00000000號）聲明異議，本院裁定如下：
    主    文
原處分撤銷。
甲○○汽車駕駛人，行車速度超過規定之最高時速未滿二十公里
，處罰鍰新台幣壹仟陸佰元，並記違規點數壹點。
    理    由
一、按汽車駕駛人，行車速度，超過規定之最高時速，或低於規
    定之最低時速，除有第43條第1項第2款情形外，處新臺幣（
    下同）1,200元以上2,400元以下罰鍰；汽車駕駛人有道路交
    通管理處罰條例第40條情形者，除依原條款處罰鍰外，並予
    記違規點數1點，道路交通管理處罰條例第40條、第63條第1
    項第1 款分別定有明文。次按違反道路交通管理處罰條例第
    40條事件，汽車駕駛人行車速度，超過規定之最高時速未滿
    20公里，期限內繳納罰鍰或到案聽候裁決者，處1,600 元罰
    鍰，亦為違反道路交通管理事件統一裁罰基準及處理細則第
    2條第2項所明定。
二、本件原處分機關即臺北市交通事件裁決所以異議人即受處分
    人甲○○於95年8月24日下午9時30分許，駕駛其所有車號60
    13－EG號自用小客貨車，行經臺北市○○○路、遼寧街口處
    時，為設於該處之定點感應式測速照相機攝得該車行車速度
    為64公里。由於該路段最高限速為50公里，該車超速14公里
    ，臺北市政府警察局中山分局員警乙○○遂以違反道路交通
    管理處罰條例第40條規定逕行舉發。嗣異議人於應到案日期
    前向原處分機關提出申訴，經原處分機關請舉發單位調查結
    果，仍認異議人確有前述違規行為，遂於96年1月3日逕行依
    道路交通管理處罰條例第40條第1項，裁處異議人1,600元罰
    鍰，合先敘明。
三、異議人聲明異議意旨略以：當時因內線車道有一營業用計程
    車超車通過，致使分隔島上之測速照相裝置啟動，並非本人
    不依限速行駛，為此聲明異議，請求撤銷原處分等語。
四、經查，本件異議人所有車輛於95年8月24日晚上9時30分許，
    在臺北市○○○路、遼寧街口處超速行駛之事實，有採證照
    片二幀附卷可稽。異議人雖辯稱係另一車輛超速致異議人車
    輛同時被拍到云云，惟證人即當日舉發之臺北市政府警察局
    中山分局交通分隊員警乙○○，已於本院調查時結證稱：「
    （提示卷內照片問：如何確定超速違規的是異議人的車輛而
    非是另一輛營業小客車？）（答：因照片上有顯示車道【證
    人當庭於照片上畫記後簽名】。）（問：本件違規是採何方
    式舉發？）（答：是定點感應式的儀器，照片為何會顯示第
    二車道，是因為地上有埋感應線圈，第二車道的車子如有超
    速過去，就會顯示第二車道違規車輛之照相，相對如是第一
    車道，也是如此。）（問：假設該地段每一車道的車輛，均
    有超速違規之情形，感應器均會就每一車道違規之車輛而照
    相？）（答：對，但是會有先後，照片上面會顯示編號【證
    人當庭於卷內所附照片畫記簽起】）」（見本院96年2月5日
    訊問筆錄），核與卷內採照照片顯示之相關數據相符，應認
    證人乙○○上開之證詞為可採。而觀之採證照片，確是顯示
    行駛於第二車道之異議人車輛有違規超速之情形，非如異議
    人所言是行駛於第一車道之計程車超速致啟動測速照相裝置
    ，故異議人以前情置辯，顯不足採。是本件事證明確，異議
    人之違規行為堪以認定。
五、綜上所述，異議人確有在前揭時、地超速行駛之違規事實，
    異議人於舉發通知單所載應到案日期前向原處分機關臺北市
    交通事件裁決所提出申訴，本件原處分機關依道路交通管理
    處罰條例第40條第1 項、違反道路交通管理事件統一裁罰基
    準及處理細則暨違反道路交通管理事件統一裁罰基準表之規
    定，裁罰異議人最低罰鍰1,600 元，固非無見，惟漏未依同
    條例63條第1項第1款之規定並予記違規點數一點，即難認為
    適法，本件異議雖無理由，惟原處分既有不當，自應由本院
    將原處分撤銷，並依據原處分機關依道路交通管理處罰條例
    第40條規定裁處異議人罰鍰1,600元，並依第63條第1項第1
    款規定記違規點數1點，裁處如主文第2項所示，以資適法。
六、據上論結，依道路交通案件處理辦法第20條前段，裁定如主
    文。
中　　華　　民　　國　　96　　年　　2 　　月　　9 　　日
　　　　　　　　　        交通法庭法　官　林孟皇
本正本證明與原本無異。
如不服本裁定，應於送達後5日內向本院提出抗告狀。
　　　　　　　　　　　        　　書記官　宋德華
中　　華　　民　　國　　96　　年　　2 　　月　　9 　　日
